臺灣板橋地方法院刑事判決　　　　　　　95年度易字第1790號
公　訴　人　臺灣板橋地方法院檢察署檢察官
被　　　告　甲○○
　　　　　　　　　　（現另案在臺灣台北監獄台北分監執行）
上列被告因詐欺等案件，經檢察官提起公訴（95年度偵字第2065
4 號），本院訊問被告為有罪陳述後，改依簡式審判程序審理，
並判決如下：
    主  文
甲○○竊盜，累犯，處有期徒刑月，如易科罰金，以新台幣壹
仟元折算壹日。又意圖為自己或第三人不法之所有，以詐術使人
將本人之物交付，累犯，處有期徒刑月，如易科罰金，以新台
幣壹仟元折算壹日；扣案之偽造千元紙鈔貳張均沒收。應執行有
期徒刑伍月，如易科罰金，以新台幣壹仟元折算壹日；扣案之偽
造千元紙鈔貳張沒收。
    事  實
一、甲○○有多次竊盜前科，前於94年間因竊盜案件，經本院以
    94年度簡字第4076號判處有期徒刑5 月，於94年10月27日確
    定，並於95年5 月16日縮刑期滿執行完畢。竟仍不知悔改，
    於95年8 月31日凌晨4 時30分許，在台北三重市○○街45巷
    13號前，見丙○○所有之車號2B-4985 號自用小客車停放該
    處未上鎖，而有機可乘，遂意圖為自己不法之所有，開啟該
    車左前車門潛入車內，在扶手置物箱內，竊得丙○○自不詳
    之人處所收得、並以塑膠袋包妥之偽造之千元紙鈔2 張（號
    碼分別為：EB716633JR、LM564226XQ），得手後旋即逃逸。
    嗣甲○○於該日持上開二紙千元紙鈔前往台北市○○街全家
    便利商店消費時，經店員告知為偽鈔，竟心有未甘，於同日
    晚間10時許，前往位在台北縣三重市○○街18號2 樓之「網
    際先鋒」網路咖啡店消費新台幣（下同）100 元後，即基於
    意圖為自己不法所有之詐欺犯意，將上述編號EB716633JR之
    偽造千元紙鈔佯作真鈔交付於該店店員乙○○結帳，使乙○○陷於錯誤，同意甲○○清償其100 元之債務，並找付現金
    900 元，使甲○○獲有現金900 元及免除100 元債務之利益
    。甲○○得手後，復於翌日（即9 月1 日）晚間11許，欲持
    另1 紙編號為LM564226XQ之偽造千元紙鈔再度抵償消費款時
    ，即為乙○○當場識破，報警處理而查悉上情，並扣得上開
    偽造之紙鈔2 紙。
二、案經臺北縣政府警察局三重分局報告臺灣板橋地方法院檢察
    署檢察官偵查起訴。
    理  由
一、訊據被告甲○○於本院審理中對於上揭事實坦承不諱，並經
    證人即被害人丙○○、乙○○於警詢中證述甚明（見偵查卷
    第14至16頁、17至19頁），並有贓物認領保管單1 件附卷可
    佐（見偵查卷第24頁）。此外，扣案之千元紙鈔2 張確屬偽
    鈔無誤，有國泰世華銀行重新分行截留偽造變造仿造新台幣
    券幣通報單1 紙、照片1 幀在卷可查（見偵查卷第23頁、第
    28頁）。足認被告所為自白與事實相符，自得採為認定之依
    據。本件事證已臻明確，被告犯行堪以認定。
二、核被告甲○○所為，係犯刑法第320 條第1 項之普通竊盜罪
    ，及刑法第339 條第1 項之詐欺取財罪、同法第339 條第2
    項之詐欺得利罪、同法第196 條第2 項之行使偽造通用紙幣
    罪。被告係以一行為犯上述刑法第339 條第1 項、第2 項及
    同法第196 條第2 項之罪，屬一行為觸犯數罪名之想像競合
    犯，應從一重論以刑法第339 條第1 項之詐欺取財一罪。公
    訴意旨雖漏論刑法第339 條第1 項之詐欺取財罪，然此與起
    訴部分有想像競合之裁判上一罪關係，而為起訴效力所及，
    本院自得併予審究。又被告所犯上述竊盜罪與詐欺取財罪間
    ，犯意各別、行為互殊，應予分論併罰。又被告於94年間因
    竊盜案件，經本院以94年度簡字第4076號判處有期徒刑5 月
    ，於94年10月27日確定，並於95年5 月16日縮刑期滿執行完
    畢，有臺灣高等法院被告前案紀錄表一件在卷可查。被告於
    上開有期徒刑執行完畢後，5 年內再犯本件均有期徒刑以上
    之罪，均為累犯，各應依刑法第47條第1 項之規定加重其刑
    。本院審酌被告前已有多次竊盜前科，素行不良，於前案執
    行完畢甫出監後未久，即又再為本件竊盜犯行，顯無悛悔之
    意，且被告收受後得知其所竊得之千元紙鈔2 紙為偽造，客
    觀上並無財產價值，竟持向網路咖啡店行使而詐得財產利益
    等犯罪動機、目的、手段與所生危害程度，並考量被害人已
    領回找付被告之900 元現金，實際所受損失僅100 元，與被
    告坦承犯行之犯罪後態度等一切情狀，分別量處如主文所示
    之刑，並定應執行刑如主文所示，及諭知易科罰金折算標準
    。至扣案之偽造千元紙幣2 張，無論屬犯人所有與否，均應
    依刑法第200 條之規定宣告沒收。
三、末按「除被告所犯為死刑、無期徒刑、最輕本刑為三年以上
    有期徒刑之罪或高等法院管轄第一審案件者外，於前條第一
    項程序進行中，被告先就被訴事實為有罪之陳述時，審判長
    得告知被告簡式審判程序之旨，並聽取當事人、代理人、辯
    護人及輔佐人之意見後，裁定進行簡式審判程序」，刑事訴
    訟法第273 條之1 定有明文。查本件被告所犯之普通竊盜罪
    、詐欺得利罪與行使偽造紙鈔罪，法定本刑均非最輕本刑為
    三年以上有期徒刑之罪，且被告於本院準備程序期日中已就
    被訴事實為有罪之陳述，經告知被告簡式審判程序之旨後，
    被告及公訴人對於本件改依簡式審判程序審理亦均表示無意
    見，是本院即依前揭刑事訴訟法規定，裁定本件進行簡式審
    判程序，附此敘明。
據上論斷，應依刑事訴訟法第273 條之1 第1 項、第299 條第1
項前段，刑法第320 條第1 項、第196 條第2 項、第339 條第1
項、第2 項、第55條、第41條第1 項前段，刑法施行法第1 條之
1， 判決如主文。
本案經檢察官馬凱蕙到庭執行職務。
中　　華　　民　　國　　96　　年　　2 　　月　　6 　　日
                  刑事第十四庭  法　官  汪怡君
上列正本證明與原本無異。
如不服本判決，應於送達後十日內向本院提出上訴狀。
                                書記官  李郁禎
中　　華　　民　　國　　96　　年　　2 　　月　　6 　　日
附錄本案論罪科刑法條全文：
中華民國刑法第320條
意圖為自己或第三人不法之所有，而竊取他人之動產者，為竊盜
罪，處五年以下有期徒刑、拘役或五百元以下罰金。
意圖為自己或第三人不法之利益，而竊佔他人之不動產者，依前
項之規定處斷。
前二項之未遂犯罰之。
中華民國刑法第339條
意圖為自己或第三人不法之所有，以詐術使人將本人或第三人之
物交付者，處五年以下有期徒刑、拘役或科或併科一千元以下罰
金。
以前項方法得財產上不法之利益或使第三人得之者，亦同。
前二項之未遂犯罰之。
中華民國刑法第196條
行使偽造、變造之通用貨幣、紙幣、銀行券，或意圖供行使之用
而收集或交付於人者，處三年以上十年以下有期徒刑，得併科五
千元以下罰金。
收受後方知為偽造、變造之通用貨幣、紙幣、銀行券而仍行使，
或意圖供行使之用而交付於人者，處五百元以下罰金。
第一項之未遂犯罰之。
